【裁判字號】    96,易,3314
【裁判日期】    970415
【裁判案由】    竊盜等
【裁判全文】
臺灣高雄地方法院刑事判決              96年度易字第3314號
公  訴  人  臺灣高雄地方法院檢察署檢察官
被      告  丙○○
                    （
上列被告因竊盜案件，經檢察官提起公訴（96年度偵字第26229號
），並經本院合議庭裁定由受命法官獨任進行簡式審判程序，本
院判決如下：
    主  文
丙○○犯夜間侵入住宅竊盜未遂罪，累犯，處有期徒刑柒月。
    事  實
一、丙○○於民國93年間，因竊盜案件，經臺灣高等法院高雄分
    院以94年度上易字第199 號判決判處有期徒刑8 月確定，並
    於95 年6月13日縮刑期滿執行完畢。詎其仍不知悔改，於96
    年9 月9 日日出前之凌晨5 時20分許，行經甲○○、乙○○
    共同居住位於高雄市左營區義民巷157 號之住宅時，因見該
    宅大門未關閉，竟基於意圖為自己不法所有之竊盜犯意，逕
    自徒手進入該屋以目搜尋財物，滯留時間達4 、5 分鐘（起
    訴書誤載為30分鐘）；惟於尚未竊得財物之際，即遭外出如
    廁返回之屋主甲○○發現，經甲○○大聲呼叫，乙○○聞聲
    後隨即趕來阻止丙○○離去，並報警到場處理而查獲上情。
二、案經乙○○訴由高雄市政府警察局左營分局報請臺灣高雄地
    方法院檢察署檢察官偵查起訴。
    理  由
壹、程序方面：
一、按除被告所犯為死刑、無期徒刑、最輕本刑為3 年以上有期
    徒刑之罪或高等法院管轄第一審案件者外，於法院行準備程
    序進行中，被告先就被訴事實為有罪之陳述時，審判長得告
    知被告簡式審判程序之旨，並聽取當事人、代理人、辯護人
    及輔佐人之意見後，裁定進行簡式審判程序；且受命法官行
    準備程序，與法院或審判長有同一之權限；又簡式審判程序
    之證據調查，不受刑事訴訟法第159 條第1 項、第161 條之
    2 、第161 條之3 、第163 條之1 及第164 條至第170 條規
    定之限制，刑事訴訟法第273 條之1 第1 項、第279 條第2
    項前段、第273 條之2 分別定有明文。
二、查本件被告丙○○所犯為死刑、無期徒刑、最輕本刑為3 年
    以上有期徒刑以外之罪，且非高等法院管轄第一審之案件，
    且其於準備程序就前揭被訴事實為有罪之陳述，經受命法官
    告知簡式審判程序之旨，並聽取當事人之意見後，本院認無
    不得或不宜改依簡式審判程序進行之處，爰依刑事訴訟法第
    273 條之1 第1 項、第284 條之1 之規定，裁定本件由受命
    法官獨任進行簡式審判程序，合先敘明。
貳、實體方面：
一、上揭事實，業據被告丙○○於本院審理時坦承不諱（本院卷
    第73頁、第80頁），並經告訴人乙○○於警詢時指述明確（
    警卷第4 頁至第6 頁）且有中華民國96年日出日沒時表、現
    場照片4張 （偵卷第8 頁，警卷第15頁至第16頁）附卷可參
    。足認被告之自白與事實相符，堪可採為論罪科刑之依據。
    是本件事證明確，被告前揭犯行，實堪認定，應依法論罪科
    刑。
二、按「侵入竊盜究以何時為著手起算時點，依一般社會觀念，
    咸認行為人以竊盜為目的，而侵入他人住宅，搜尋財物時，
    即應認與竊盜之著手行為相當，上訴人在其主觀上既以竊盜
    為目的侵入廖○聰住處，並已進入廖某臥房，留滯時間有數
    分鐘之久，用眼睛搜尋財物，縱其所欲物色之財物尚未將之
    移入自己支配管領之下，惟從客觀上已足認其行為係與侵犯
    他人財物之行為有關，且屬具有一貫接連性之密接行為，顯
    然已著手於竊盜行為之實行，自應成立刑法第三百二十一條
    第二項、第一項第一款於夜間侵入住宅竊盜罪之未遂犯。」
    最高法院84年度台上字第4341號判決意旨可供參照。查本件
    被告主觀上既以竊盜為目的而侵入告訴人之住處，並留滯時
    間有4 、5 分鐘之久，以眼睛搜尋財物；縱其尚未將所欲之
    財物移入自己支配管領之下，惟從客觀上已足認其行為係與
    侵犯他人財物之行為有關，且屬具有一貫接連性之密接行為
    ，依前開說明，被告之行為顯然已著手於竊盜行為之實行而
    未遂。核被告所為，係犯夜間侵入住宅竊盜未遂罪。被告著
    手行竊而未得逞，爰依刑法第25條第2 項規定減輕其刑。又
    被告於93 年 間，因竊盜案件，經臺灣高等法院高雄分院以
    94年度上易字第199 號判決判處有期徒刑8 月確定，並於95
    年6 月13日縮刑期滿執行完畢各節，有臺灣高雄地方法院檢
    察署刑案資料查註紀錄表及臺灣高等法院被告前案紀錄表各
    1 份附卷可憑。是被告受徒刑執行完畢後，5 年內故意再犯
    本件有期徒刑以上之罪，為累犯，應依刑法第47條第1 項規
    定加重其刑，並依刑法第71條第1 項之規定先加後減之。爰
    審酌被告竊取他人財物，不僅造成被害人財產權損失，亦嚴
    重破壞社會良善風氣，且僅見告訴人住宅之大門未關，即起
    意竊盜，足見其法紀觀念薄弱；惟念其犯後坦承犯行，僅以
    目光搜尋被害人財物而尚未得逞等一切情狀，量處如主文所
    示之刑。
據上論斷，應依刑事訴訟法第273 條之1 第1 項、第299 條第1
項前段，刑法第321 條第2 項、第1 項第1 款、第47條第1 項、
第25條第2 項，判決如主文。
本案經檢察官丁○○到庭執行職務。
中    華    民    國    97    年    4     月    15    日
                  刑事第十三庭  法  官  楊國煜
以上正本證明與原本無異。
如不服本判決應於收受本判決後10日內向本院提出上訴書狀，並
應敘述具體理由，如未敘述上訴理由者，應於上訴期間屆滿後20
日內補提理由書狀於本院（均須按他造當事人之人數附繕本）「
切勿逕送上級法院」。
中    華    民    國    97    年    4     月    15    日
                                書記官  李憶如
本件論罪科刑法條：
中華民國刑法第321條
犯竊盜罪而有左列情形之一者，處六月以上、五年以下有期徒刑
：
一  於夜間侵入住宅或有人居住之建築物、船艦或隱匿其內而犯
之者。
二  毀越門扇、牆垣或其他安全設備而犯之者。
三  攜帶兇器而犯之者。
四  結夥三人以上而犯之者。
五  乘火災、水災或其他災害之際而犯之者。
六  在車站或埠頭而犯之者。
前項之未遂犯罰之。


司法院資訊處製作；財團法人民間司法改革基金會備份。
